臺灣高等法院刑事裁定                            九十一年度交抗字第四一八號
    抗  告  人
    即受處分人
    即 異議 人  甲○○
右抗告人因違反道路交通管理處罰條例案件，不服臺灣板橋地方法院九十一年四月十
九日所為裁定（九十一年度交聲字第四七○號），提起抗告，本院裁定如左：
    主    文
抗告駁回。
    理    由
一、抗告意旨略以：該逕行舉發，違反禁止標線、任意變換車道之採證照片，本人之
    車輛方出左轉車道，並無法判定直行或轉彎，照片亦無紅綠之燈號，且車前方尚
    有一箱型車輛，本車並無任何車胎壓過白線，也未佔用任何車道，何來違反禁止
    標線、任意變換車道之說，倘若警方每件違規案件均採無違規照片，想像推測而
    無實際違規事證可據，勞民傷財可想而知，闖紅燈尚需拍攝號，超速也要雷達攝
    影，如此照片推測之裁定本人著實不服云云。
二、惟查
（一）按汽車駕駛人駕駛汽車不遵守道路交通標誌標線號誌之指示者，處新台幣九百
      元以上一千八百元以下罰鍰，道路交通管理處罰條例第六十條第二項第三款定
      有明文。
（二）本件抗告人即受處分人所有之車號ＡＤ─九四六五號汽車，於九十年十二月三
      十日十五時四十七分許，在台北縣三重市○○街四六巷三九號，違反禁止標線
      、任意變換車道，經警方拍照存證並舉發違規之事實，有台北市政府警察局舉
      發違反道路交通管理事件通知單影本一件及照片一張在卷可按（見原審卷第十
      頁）。次查，抗告人曾向警方提出申訴，經原舉發單位台北市政府警察局士林
      分局查明後函覆稱「復興橋頭（南向北）南側，設有內側第一、二車道左轉、
      外側直行之指示標誌，且內側第一、二車道路面亦繪有左轉指示標線，而第二
      與第三車道間繪有雙白線，禁止車輛越行駛。依採證照片顯示，車號ＡＤ─九
      四六五號自小客係沿第二（左轉）車道跨越停止線並駛入對向來車道違規屬實
      。」等語，此有台北市政府警察局士林分局九十一年二月六日北市警士分交字
      第０九一六０六八七一００號函影本一件可稽（見原審卷第五頁）。原審比對
      前揭違規通知單所附之違規照片，確實有車號ＡＤ─九四六五號汽車，行駛在
      繪有左轉指示標線之路面時，未依規定左轉，而跨越停車線繼續直行甚明，是
      以抗告人空言抗辯無違規照片，而為想像推測之詞，並不可採。原審認原處分
      機關援引上揭道路交通管理處罰條例第六十條第二項第三款之規定，裁處聲明
      異議人罰鍰九百元，核無不合，而駁回其異議，亦無違誤，抗告意旨仍執前詞
      指摘原裁定不當，為無理由，應予駁回。
據上論斷，應依道路交通案件處理辦法第二十六條，刑事訴訟法第四百十二條，裁定
如主文。
中      華      民      國    九十一    年      五      月   三十一     日
                              臺灣高等法院刑事第十五庭
                                  審判長法  官  房  阿  生
                                        法  官  雷  元  結
                                        法  官  蔡  光  治
右正本證明與原本無異。
不得抗告。
                                        書記官  王  才  生
中      華      民      國      九十一   年      六     月      六      日
